---
title: Análise das notas da disciplina CE001
author: Fernando Mayer
date: 2021-06-01 (última atualização em `r Sys.Date()`)
output:
  html_document: default
  pdf_document: default
  word_document: default
---

```{r, echo=FALSE}
library(dplyr)
library(tidyr)
library(ggplot2)
knitr::opts_chunk$set(out.width = "80%",
                      fig.align = "center",
                      ## echo = FALSE,
                      ## results = "hide",
                      fig.width = 8,
                      fig.height = 6)
```

# Introdução

Este documento apresenta uma análise descritiva das notas das provas
realizadas pelos alunos regularmente matriculados na disciplina
**CE001 - Estatística Básica**.

# Dados

Os dados estão disponíveis no arquivo [notas.csv](./notas.csv) e foram
importados para o R.

```{r}
## Importa
dados <- read.table("notas.csv", header = TRUE, sep = ";", dec = ",")
## Confere estrutura
str(dados)
```

# Análise descritiva

<!-- ## Prova 1 -->

<!-- O sumário estatístico da *prova 1* pode ser consultado na tabela abaixo. -->

<!-- ```{r} -->
<!-- summary(dados$prova1) -->
<!-- ``` -->

<!-- A distribuição das notas pode ser vista nos gráficos abaixo. -->

<!-- ```{r, fig.show='hold'} -->
<!-- par(mfrow = c(2, 1)) -->
<!-- hist(dados$prova1, main = "Prova 1", xlab = "", ylab = "Frequência") -->
<!-- boxplot(dados$prova1, horizontal = TRUE, xlab = "") -->
<!-- par(mfrow = c(1, 1)) -->
<!-- ``` -->

Um resumo com as notas das 3 provas pode ser visto na tabela abaixo.

```{r, results="show"}
dados |>
    pivot_longer(
        !nome, names_to = "Provas", values_to = "notas",
        names_transform = list(Provas = stringr::str_to_title)) |>
    group_by(Provas) |>
    summarise(temp = list(c(summary(notas)))) |>
    unnest_wider(temp) |>
    knitr::kable()
```

Nota-se que a média da prova 1 foi `r round(mean(dados$prova1), 2)`, da
prova 2 foi `r round(mean(dados$prova2), 2)`, e da prova 3 foi
`r round(mean(dados$prova3), 2)`.

```{r, echo=FALSE}
mm <- dados$nome[which.max(rowMeans(dados[,2:4]))]
```

O aluno que teve a maior média foi o `r mm`.

Abaixo podemos ver a distribuição das notas entre as 3 provas.

```{r}
dados |>
    pivot_longer(
        !nome, names_to = "provas", values_to = "notas",
        names_transform = list(provas = stringr::str_to_title)) |>
    ggplot(aes(notas)) +
    geom_histogram(binwidth = 1, color = "black", fill = "white") +
    facet_wrap(~provas) +
    xlab("") + ylab("")
```

Neste último gráfico podemos comparar a distribuição das notas entre as
3 provas.

```{r}
dados |>
    pivot_longer(
        !nome, names_to = "provas", values_to = "notas",
        names_transform = list(provas = stringr::str_to_title)) |>
    ggplot(aes(x = provas, y = notas)) +
    geom_boxplot() +
    xlab("") + ylab("")
```

```{r, echo=FALSE}
md <- sapply(dados[, 2:4], median)
iqr <- sapply(dados[, 2:4], IQR)
```

As medianas das notas foram de `r md[1]` para a prova 1, `r md[2]` para
a prova 2, e `r md[3]` para a prova 3.

As distâncias inter-quartil das notas foram de `r iqr[1]` para a prova
1, `r iqr[2]` para a prova 2, e `r iqr[3]` para a prova 3.
